臺灣澎湖地方法院刑事判決　　　　　　　　　　　　　　　九十三年度訴字第二號
　　公　訴　人　臺灣澎湖地方法院檢察署檢察官
　　被　　　告　甲○○
右列被告因違反麻醉藥品管理條例案件，經檢察官提起公訴 （九十二年度毒偵字第
四九號、九十三年度偵字第二二號）及移
於本院準備程序為有罪之陳述，經本院合議庭裁定改由受命法官依簡式審判程序審理
，並判決如左：
    主  文
甲○○連續施用第一級毒品，累犯，處有期徒刑貳年。扣案之第一級毒品海洛因（其
中一包淨重零點三二公克，另三小包淨重零點二六公克），沒收銷燬之；又供呈裝上
揭第一級毒品海洛因用之外包裝塑膠袋壹個（重零點三三公克）及參個（重一點零六
公克）、已使用注射針筒貳支、未使用過之注射針筒貳支、斜切吸管壹支、毒品檢驗
包壹包，均沒收。
    事  實
一、甲○○曾有妨害家庭、違反麻醉藥品管理條例、賭博等前科，最近一次係於八十
    九年三月間，因賭博案件，經本院判處有期徒刑六月、併科罰金三萬元確定，於
    八十九年七月五日易科罰金執行完畢。復先於九十一年五月間，因施用毒品案件
    ，經本院以九十一年度毒聲字第七號裁定移送觀察勒戒，認為無施用毒品之傾向
    ，經澎湖地方法院檢察署檢察官於民國九十一年六月十七日，以九十一年毒偵字
    第二號不起訴處分確定；又於九十二年七月間，再度因施用毒品案件，經本院以
    九十二年度毒聲字第二四號裁定移送觀察勒戒，認為無施用毒品之傾向，經澎湖
    地檢署檢察官於民國九十二年七月十八日，以九十二年毒偵字第二五號不起訴處
    分確定。詎甲○○猶不知悔改，明知海洛因業經公告列為毒品危害防制條例第二
    條第二項第一款之第一級毒品，不得施用，仍在前述觀察勒戒執行完畢釋放後五
    年內，基於概括之犯意，連續自九十二年十二月中旬某日起，至同年十二月三十
    一日止，在澎湖縣馬公市西文里華陽新村一七號家中或附近，以針筒將用水稀釋
    後之海洛因注射入手臂血管之方式，施用第一級毒品海洛因多次。
二、嗣分別於：(1)九十二年十二月十一日二十二時四十五分許（起訴書誤載為十二月
    二十一日），為警據報在澎湖縣馬公市西文里華陽新村一七號住處查獲，扣得海
 洛因一包（淨重零點三二公克、空包裝重零點三三公克）、已使用注射針筒一支
    、未使用過之注射針筒一支；(2)九十二年十二月二十三日下午二時五分許，經檢
    察官傳訊到庭，經其同意採集採集尿液送鑑結果，呈施用海洛因之代謝物嗎啡陽
    性反應而查獲；(3)九十三年一月二日上午十一時四十八分許，經檢察官傳訊到庭
    ，經其同意採集採集尿液送鑑結果，呈施用海洛因之代謝物嗎啡陽性反應而查獲
    ；(4)九十三年一月二日二十三時三十二分許，為警持搜索票在澎湖縣馬公市西文
    里華陽新村一七號住處內再度查獲，扣得海洛因三小包（淨重零點二六公克、空
    包裝重一點零六公克）、已使用注射針筒一支、未使用過之注射針筒一支、斜切
    吸管一支、毒品檢驗包一包。
三、案經澎湖縣警察局馬公分局報請臺灣澎湖地方法院檢察署檢察官偵查起訴暨移送
    併案審理，經本院合議庭裁定以簡式審判程序審理。
    理  由
一、按毒品危害防制條例新修正條文於九十二年七月九日經總統公布，並自九十三年
    一月九日施行。次按保安處分適用裁判時之法律，刑法第二條第二項定有明文，
    而毒品危害防制條例規定之觀察勒戒、強制戒治處分之性質為保安處分，是於九
    十三年一月九日毒品危害防制條例開始施行後，始繫屬本院之施用毒品刑事追訴
    案件之保安處分前置條件成就否，應依修正後毒品危害防制條例認定。經查被告
    甲○○前曾於九十二年七月間，因施用毒品案件，經本院以九十二年度毒聲字第
    二四號裁定移送觀察勒戒，認為無施用毒品之傾向，經澎湖地檢署檢察官於民國
    九十二年七月十八日，以九十二年毒偵字第二五號不起訴處分確定，此有臺灣高
    等法院被告全國前案紀錄表在卷可查，是被告於上揭觀察勒戒執行完畢釋放後，
    五年內再犯施用毒品罪，經檢察官向本院提起公訴，並於九十三年一月二十九日
    繫屬於本院，依修正後毒品危害防制條例第二十三條規定，要屬合法，合先敘明
    。
二、右揭犯罪事實，業據被告甲○○於本院審理時坦承不諱，而被告於上述四次為警
    查獲或到庭接受偵訊後，經警採集之尿液，經送澎湖縣衛生局以酵素免疫學分析
    法及TOXI-LAB法檢驗結果，確呈嗎啡陽性反應，有該局九十二年十二月十五日、
    九十二年十二月二十六日、九十三年一月二日、九十三年一月八日出具之煙毒尿
    液檢驗報告四件附卷可稽。另先後二次查獲扣案之白色粉末一包及三小包，經送
    請法務部調查局以化學呈色法、氣相層析質譜分析法檢驗結果，均確實含有第一
    毒品海洛因成分，其中一包淨重零點三二公克、空包裝重零點三三公克，三小包
    淨重零點二六公克、空包裝重一點零六公克，有法務部調查局九十二年十二月二
    十二日調科壹字第340000062號、九十三年一月三日調科壹字第340000065號檢驗
    通知書附卷可證。此外復有已使用注射針筒二支、未使用過之注射針筒二支、斜
    切吸管一支、毒品檢驗包一包扣案可資佐證，足認被告自白與事實相符，其施用
    第一級毒品海洛因，罪證明確，犯行洵堪認定。
三、核被告所為係犯毒品危害防制條例第十條第一項之施用第一級毒品罪。被告所為
    數行為，時間緊接，所犯罪名相同，顯係出於概括之犯意反覆為之，為連續犯，
    爰依刑法第五十六條之規定以一罪論，並加重其刑。公訴人起訴之事實雖僅論及
    被告施用毒品海洛因之時間起點為九十二年十二月二十三日採尿前七十二小時內
    ，未敘及被告自九十二年十二月中旬某日起施用毒品之犯行，然被告其餘各次施
    用行為，與起訴部份具有連續犯關係，為裁判上一罪，自應為起訴效力所及，本
    院自得一併審究，附此敘明。查被告前曾於八十九年三月間，因賭博案件，經本
    院判處有期徒刑六月、併科罰金三萬元確定，於八十九年七月五日易科罰金執行
    完畢之事實，有臺灣高等法院被告全國前案紀錄表在卷可查，其於五年以內再犯
    本件有期徒刑以上之罪，為累犯，依刑法第四十七條規定加重其刑，並遞加之。
    爰審酌被告前科累累，前經觀察勒戒二次猶不知悔悟，復犯本案，顯見積習已深
    ，本應從重量刑，惟念其施用毒品，僅係戕害自身身心健康，未對他人造成危害
    ，犯後又坦承犯行，態度良好一切情狀，量處如主文所示之刑。扣案之第一級毒
    品海洛因一包（淨重零點三二公克）、海洛因三小包（淨重零點二六公克）為毒
    品，不問屬於犯人與否，爰皆依毒品危害防治條例第十八條第一項前段之規定宣
    告沒收銷燬之；又供呈裝上揭第一級毒品海洛因用之外包裝塑膠袋一個（重零點
    三三公克）及三小個（重一點零六公克），以及扣案之已使用注射針筒二支、未
    使用過之注射針筒二支、斜切吸管一支、毒品檢驗包一包，均係被告甲○○所有
    用以施用毒品之用，應依刑法第三十八條第一項第二款規定諭知沒收。
四、依刑事訴訟法第二百七十三條之一第一項、第二百九十九條第一項前段，毒品危
    害防制條例第十條第一項、第十八條第一項，刑法第十一條前段、第五十六條、
    第四十七條、第七十條、第三十八條第一項第二款，判決如主文。
本案經檢察官陳建佑到庭執行職務。
中    華    民    國        九十三        年    三      月      九      日
                            臺 灣 澎 湖 地 方 法 院 刑 事 庭
                                  法    官  管     安     露
右正本證明與原本無異。
如不服本判決，應於送達後十日內，向本院提出上訴狀（須附繕本）。
中    華    民    國        九十三        年    三      月      十      日
                                  書 記 官  楊     依     靚
引用法條：毒品危害防治條例第十條第一項：
施用第一級毒品者，處六月以上五年以下有期徒刑。
